sl-SI: Material tekalne površine stremena: Aluminij; Kompozit; EVA foam; Plastika; Guma; Nerjavno jeklo; Thermoplastic polyurethane (TPU); Les; Drugo
sv: Stigbygelns slitbanematerial: Aluminium; Komposit; EVA-skum; Plast; Gummi; Rostfritt stål; Termoplastisk polyuretan (TPU); Trä; Övrigt
ro-RO: Materialul tălpii scării: Aluminiu; Compozit; EVA foam; Plastic; Cauciuc; Oțel inoxidabil; Thermoplastic polyurethane (TPU); Lemn; Altele
cs: Materiál třmenového nášlapu: Hliník; Kompozit; Pěna EVA; Plast; Guma; Nerezová ocel; Termoplastický polyuretan (TPU); Dřevo; Jiný
it: Materiale della pedana della staffa: Alluminio; Composito; Schiuma di etilene acetato di vinile; Plastica; Gomma; Acciaio inossidabile; Poliuretano termoplastico (TPU); Legno; Altro
es: Material de la banda de rodadura del estribo: Aluminio; Compuesto; Espuma de etilvinilacetato; Plástico; Goma; Acero inoxidable; Poliuretano termoplástico (TPU); Madera; Otro
sk-SK: Materiál nášľapu strmeňa: Hliník; Kompozit; EVA pena; Plast; Guma; Nehrdzavejúca oceľ; Termoplastický polyuretán (TPU); Drevo; Iné
zh-TW: 馬鐙踏板材質: 鋁; 複合材質; EVA 泡棉; 塑膠; 橡膠; 不鏽鋼; 熱塑性聚氨酯 (TPU); 木材; 其他
pt-BR: Estribo material da pisada: Alumínio; Compósito; Espuma EVA; Plástico; Borracha; Aço inoxidável; Poliuretano termoplástico (TPU); Madeira; Outro
tr: Üzengi basamak malzemesi: Alüminyum; Kompozit; EVA köpük; Plastik; Kauçuk; Paslanmaz çelik; Termoplastik poliüretan (TPU); Ahşap; Diğer
ja: 鐙の踏み板素材: アルミニウム; コンポジット; EVAフォーム; プラスチック; ラバー; ステンレス; 熱可塑性ポリウレタン (TPU); ウッド; その他
bg-BG: Материал на стъпалото на стремето: Алуминий; Композит; EVA foam; Пластмаса; Гума; Неръждаема стомана; Thermoplastic polyurethane (TPU); Дърво; Друго
nb: Materiale i stigbøyletråkk: Aluminium; Kompositt; Etylen-vinylacetatskum; Plast; Gummi; Rustfritt stål; Termoplastisk polyuretan (TPU); Tre; Annet
nl: Stijgbeugel loopvlak materiaal: Aluminium; Composiet; Ethyleen-vinylacetaatschuim; Plastic; Rubber; Roestvrij staal; Thermoplastisch polyurethaan (TPU); Hout; Overig
hu: Kengyel talpbetétének anyaga: Alumínium; Kompozit; EVA hab; Műanyag; Gumi; Rozsdamentes acél; Hőre lágyuló poliuretán (TPU); Fa; Egyéb
hr-HR: Materijal gaznog sloja stremena: Aluminij; Kompozit; EVA pjena; Plastika; Guma; Nehrđajući čelik; Termoplastični poliuretan (TPU); Drvo; Ostalo
de: Material der Steigbügel-Trittfläche: Aluminium; Verbundstoff; EVA-Schaum; Kunststoff; Gummi; Edelstahl; Thermoplastisches Polyurethan (TPU); Holz; Andere
pt-PT: Material da plataforma do estribo: Alumínio; Compósito; Espuma de etileno acetato de vinilo; Plástico; Borracha; Aço inoxidável; Poliuretano termoplástico (TPU); Madeira; Outro
ko: 등자 발판 소재: 알루미늄; 복합재; EVA 폼; 플라스틱; 고무; 스테인리스 스틸; 열가소성 폴리우레탄(TPU); 목재; 기타
th: วัสดุที่ใช้ทำที่เหยียบโกลน: อะลูมิเนียม; คอมโพสิต; โฟมอีทิลีนไวนิลอะเซเทต; พลาสติก; ยาง; สเตนเลสสตีล; โพลิยูรีเทนเทอร์โมพลาสติก (TPU); ไม้; อื่นๆ
pl: Materiał bieżnika strzemienia: Aluminium; Kompozyt; Pianka EVA; Plastik; Guma; Stal nierdzewna; Termoplastyczny poliuretan (TPU); Drewno; Inne
ru: Материал накладки стремени: Алюминий; Композит; Пена EVA; Пластик; Резина; Нержавеющая сталь; Термопластичный полиуретан (ТПУ); Дерево; Другое
vi: Vật liệu mặt bàn đạp: Nhôm; Composite; Bọt EVA; Nhựa; Cao su; Thép không gỉ; Polyurethane nhiệt dẻo (TPU); Gỗ; Khác
zh-CN: 马镫踏板材质: 铝; 复合材料; 乙烯醋酸乙烯酯泡沫; 塑料; 橡胶; 不锈钢; 热塑性聚氨酯 (TPU); 木材; 其他
fr: Matériau du plancher d’étrier: Aluminium; Composite; Mousse d’éthylène-acétate de vinyle; Plastique; Caoutchouc; Acier inoxydable; Polyuréthane thermoplastique (TPU); Bois; Autre
fi: Jalustimen kulutuspinnan materiaali: Alumiini; Komposiitti; EVA-vaahto; Muovi; Kumi; Ruostumaton teräs; Termoplastinen polyuretaani (TPU); Puu; Muu
el: Υλικό πέλματος αναβολέα: Αλουμίνιο; Σύνθετο υλικό; EVA foam; Πλαστικό; Καουτσούκ; Ανοξείδωτο ατσάλι; Thermoplastic polyurethane (TPU); Ξύλο; Άλλο
lt-LT: Balnakilpių pakojos medžiaga: Aliuminis; Kompozitas; EVA foam; Plastikas; Guma; Nerūdijantis plienas; Termoplastinis poliuretanas (TPU); Mediena; Kita
da: Trædemateriale for stigbøjle: Aluminium; Komposit; EVA-skum; Plast; Gummi; Rustfrit stål; Termoplastisk polyurethan (TPU); Træ; Andet
en: Stirrup tread material: Aluminum; Composite; EVA foam; Plastic; Rubber; Stainless steel; Thermoplastic polyurethane (TPU); Wood; Other